臺灣臺北地方法院民事裁定　　　　　　　96年度小上字第59號
上　訴　人　乙○○（原名張明山）
被　上訴人　萬泰商業銀行股份有限公司
法定代理人　甲○○
上列當事人間請求返還信用卡消費款事件，上訴人對於中華民國
96年4月3日本院新店簡易庭96年度店小字第 216號第一審判決提
起上訴，本院本院裁定如下：
    主      文
上訴駁回。
第二審訴訟費用新臺幣壹仟伍佰元由上訴人負擔。
    理      由
一、上訴意旨略以：被上訴人請求上訴人返還信用卡消費款及其
    循環信用利息、違約金，共新臺幣51,672元，然上訴人於原
    審中因故未能審閱被上訴人所提出之證據，故無法確認其所
    請求之利息、違約金是否無誤。且被上訴人請求按年利率19
    .89%計算之循環信用利息，縱已約定於兩造所簽訂之信用卡
    約定條款內，然其係重利約定，對上訴人顯失公義。又況，
    上訴人於民國95年間與被上訴人達成返還信用卡消費款協商
    ，惟於清償二期後，嗣因無資力始停止清償上開款項，並無
    不為清償之意思。而上訴人現因無資力清償上開款項，倘經
    假執行恐影響生計甚鉅，爰依法提起上訴，請求廢棄原判決
    ，駁回被上訴人於原審之訴。
二、按對於小額程序之第一審裁判之上訴或抗告，非以其違背法
    令為理由，不得為之。又上訴狀內應記載上訴理由，表明：
    (一)原判決所違背之法令及其具體內容。(二)依訴訟資料可認為
    原判決有違背法令之具體事實。民事訴訟法第436條之24第2
    項、第 436條之25分別定有明文。而所謂判決違背法令，上
    訴人以原判決有不適用法規或適用不當為上訴理由時，其上
    訴狀或理由書應有具體之指摘，並揭示該法規之條項或其內
    容，若係成文法以外之法則，應揭示該法則之旨趣，倘為司
    法院解釋或最高法院之判例，則應揭示該判解之字號或其內
    容，如依民事訴訟法第 469條所列各款事由提起上訴者，其
    上訴狀或理由書應揭示合於該條款之事實，最高法院67年台
    上字第2876號判例、70年台上字第2027號判例、71年台上字
    第 314號判例可資參考。是當事人於小額訴訟程序提起上訴
    ，如依民事訴訟法第 468條規定，以第一審判決有不適用法
    規或適用法規不當為理由時，其上訴狀或理由書應有具體之
    指摘，並揭示該法規之條項或其內容。若係成文法以外之法
    則，應揭示該法則之旨趣。倘為司法院解釋、或最高法院之
    判例，則應揭示該判解之字號或其內容。如以民事訴訟法第
    469 條所列各款情形為理由時，其上訴狀或理由書，應揭示
    合於該條款之事實。上訴狀或理由書如未依此項方法表明者
    ，即難認為已對第一審判決之違背法令有具體之指摘，其上
    訴自難認為合法，而屬上訴不合程式，第二審法院應依同法
    第436條之32第2項準用第444條第1項以裁定駁回其上訴。本
    院核諸上訴人上開上訴理由，雖指摘其於原審未能審閱被上
    訴人所提出之證據，故無法確認其所請求之利息、違約金是
    否無誤，且原審判決中關於被上訴人請求按年利率19.89%計
    算之循環信用利息過高，及其並無不還款之意思，僅因目前
    無資力，始未清償款項云云，然並未具體敘明原審判決所違
    背之成文法規、成文法以外之法則、司法院解釋或最高法院
    判例，亦未指出原審判決有何民事訴訟法第 469條各款所列
    事由；是揆諸上揭說明，本件上訴顯難認為合法，爰以裁定
    駁回之。
三、依民事訴訟法第 436條之32第2項、第444條第1項、第436條
    之19第1項、第95條、第78條，裁定如主文。
中　   華   　民    　國　 96   年　   5 　 月　 22   日
              民事第二庭審判長  法      官  鄭純惠
                                法      官  黃雯惠
                                法      官  楊代華
以上正本係照原本作成
不得上訴
中　   華   　民    　國　 96   年　   5 　 月　 22   日
                                法院書記官  許婉如
